臺灣高雄地方法院民事裁定
110年度消債清字第41號
聲  請  人  陳淑瀞  
0000000000000000

上列當事人因消費者債務清理事件聲請清算，本院裁定如下：
    主  文
聲請人陳淑靜自中華民國一一○年八月十一日下午四時起開始清
算程序。
命司法事務官進行本件清算程序。
    理  由
一、聲請意旨略以：伊有不能清償債務情事，前依消費者債務清
    理條例（下稱消債條例）規定，向國泰世華銀行聲請前置協
    商，惟協商不成立。伊又未經法院裁定開始更生程序或許可
    和解或宣告破產，爰聲請清算等語。
二、按債務人不能清償債務或有不能清償之虞者，得依本條例所
    定更生或清算程序，清理其債務；債務人於法院裁定開始更
    生程序或許可和解或宣告破產前，得向法院聲請清算；法院
    開始清算程序之裁定，應載明其年、月、日、時，並即時發
    生效力；法院開始更生或清算程序後，得命司法事務官進行
    更生或清算程序，必要時得選任律師、會計師或其他適當之
    自然人或法人1人為監督人或管理人，消債條例第3條、第80
    條前段、第83條第1項、第16條第1項分別定有明文。
三、經查：
  ㈠聲請人前向國泰世華銀行聲請前置協商，於民國110年1月5日
    協商不成立，嗣於110年3月16日提出債權人清冊，向本院聲
    請清算程序等情，有前置協商不成立通知書【本院110年度
    消債清字第41號卷（下稱卷）第41頁】、聲請人110年3月16
    日聲請狀附卷可稽。
　㈡聲請人於107年度至109年度均無申報所得，名下無財產，勞
    工保險已於84年1月15日退保，有南山人壽保單2張解約金共
    新臺幣（下同）79,319元（含保單號碼：Z000000000號，保
    單解約金17,533元(已扣除保單借款暨保費墊繳本息103,193
    元)、保單號碼：Z000000000號，保單解約金61,786元(已扣
    除保單借款暨保費墊繳本息237,897元)；另聲請人提出108
    年至110年4月每月收入計算明細表、雇主楊懷得開立受雇擺
    攤銷售證明書及雇主鄭玉娟開立受雇照顧陪伴清潔證明書，
    陳稱自108年1月至109年3月間受雇於楊懷得在苓雅區國民市
    場擺攤銷售皮件服飾等物，工資採時薪計付，1小時160元，
    每日擺攤時間為上午9時至下午2時共計5小時，每周二、四
    公休，每月實際擺攤22天，所得工資平均約18,000元，均為
    現金給付，嗣因生意不佳，隨即失業；自109年5月至110年4
    月間協助房東雇主照顧陪伴雇主婆婆及簡易清潔工作，每周
    約3至5天，時薪150元，平均每月約20,000元，均以現金給
    付；上開109年4月失業期間生活艱難，回家求援，聲請人之
    母親勉強支援聲請人於失業時之生活開銷10,000元並接納其
    回家用餐，未領取社會補助等情，有財政部高雄國稅局107
    年及108年綜合所得稅各類所得資料清單及財產歸屬資料清
    單（卷第16至17頁）、109年稅務電子閘門財產所得調件明
    細表（卷第113頁）、個人商業保險查詢結果表（卷第97至9
    8頁）、南山人壽保險股份有限公司函附保單明細表暨保單
    借款/保險費墊繳本息明細表（卷第121至124頁）、存簿（
    卷第129至132頁）、財產及收入狀況說明書（卷第8頁）、
    債權人清冊（卷第9至10頁）、戶籍謄本（卷第6頁）、勞工
    保險被保險人投保資料表（卷第15、80頁）、財團法人金融
    聯合徵信中心前置協商專用債權人清冊（卷第84至86頁）、
    信用報告（卷第81至83頁）、社會補助查詢表（卷第33至35
    頁）、高雄市政府都市發展局函（卷第36頁）、勞動部勞動
    力發展署高屏澎東分署函（卷第38頁）、健保投保紀錄（卷
    第105頁）、家族系統表（卷第104頁）、110年7月20日陳報
    狀(卷第128頁，聲請人陳稱另有於高中時曾使用過合作金庫
    帳戶，此外並無其他金融機構帳戶）、勞動部勞工保險局函
    （卷第37頁）、收入計算明細表(卷第89頁)、受雇擺攤收入
    證明書(卷第87頁)、受雇照顧陪伴清潔收入證明書（卷第88
    頁）、南山人壽保險單暨保單借款明細表（卷第91至96頁）
    、資助切結書（卷第120頁）、父母戶謄（卷第106頁）等附
    卷可參。依聲請人上述工作、收入情形，認以聲請人自陳10
    9年5月起任職居家照顧清潔每月薪資收入20,000元，核算其
    現在償債能力之基礎，堪認妥適。
  ㈢關於聲請人個人日常必要支出部分，聲請人主張每月支出14,
    649元（包含每月繳納房屋租金4,500元）乙情，並提出租賃
    契約（卷第18至21、99至103頁）、租金付收款明細（卷第9
    9頁背面、第103頁背面）為證。按債務人必要生活費用，以
    最近一年衛生福利部或直轄市政府所公告當地區每人每月最
    低生活費一點二倍定之，消債條例第64條之2第1項定有明文
    。本院參酌衛福部社會司所公告110年度高雄市最低生活費
    為13,341元，1.2倍即16,009元，聲請人主張每月必要支出
    約14,649元，尚屬合理，應予採計。
  ㈣綜上所述，聲請人每月平均收入20,000元，扣除必要生活費1
    4,649元後，尚餘5,351元。而聲請人目前負債總額為8,475,
    533元（卷第86頁，包括：國泰世華銀行、兆豐國際銀行、
    聯邦銀行、遠東銀行、永豐銀行、玉山銀行、台新銀行、安
    泰銀行、中國信託銀行、磊豐國際資產管理股份有限公司、
    萬榮行銷股份有限公司、匯誠第一資產管理股份有限公司、
    良京實業股份有限公司、富邦資產管理股份有限公司、新光
    行銷股份有限公司），扣除南山人壽保單解約金共計79,319
    元，倘以上開餘額按月攤還債務，至少約須130.8年【計算
    式：（8,475,533－79,319）÷5,351÷12≒130.76】始能清償完
    畢，堪認聲請人確有不能清償債務之情事。從而，聲請人向
    本院聲請清算，應予准許，並命司法事務官進行本件清算程
    序。
四、依消債條例第11條第1項、第83條第1項、第16條第1項，裁
    定如主文。
中　　華　　民　　國　 110　　年　　8 　　月　　11　　日
              　　民事庭　　法　官　賴寶合
以上正本係照原本作成。
本裁定不得抗告。
中　　華　　民　　國　 110　　年　　8 　　月　　11　　日
                            書記官　胡美儀